# 求陈版答复

提问人：zhusc 时间：2020-03-20 08:05:27
老师好，
我公司的绝对大客户，因产品更新换代，累计退回我公司一大批产品，货值已经快达到千万级别了，客户已经长时间没有向我们公司追索这部分退货，与我公司正常结算后也并未就该部分退货对我公司扣款及要求开具红字发票，我们之间也没有相关的协议，我公司客户曾经口头要求我们可以自行报废，我司收到后，更新后发给了其他的经销商，请问这部分退货应该怎样会计处理最规范呢，如果我司不做销售退回的话，库存又将变成负数？求老师解答！

回答人：chenyiwei
尽量争取对该事项的处理获得对方的书面确认或者签订补充协议，作为会计处理的依据。
建议先做销售退回处理，将原销售收入转为对该客户的负债（其他应付款），在确定无需支付后再转营业外收入。
收到退回货物，按预计可变现净值（=预计再次出售价格-预计修理、翻新费用-相关销售税费）计量。与转回的原销售成本之间的差额计入营业外支出处理。如果退回和确认无需支付发生在同一个会计年度内，也可将上述营业外收入、营业外支出相抵后按净额列示。